# 融资租赁处理

提问人：zhongruifan 时间：2016-02-27 21:37:20
请教陈版主 ：A企业向B企业进行售后回租，获得融资 3 亿元，租赁合同约定每年支付租金本金 6000 万元，并每年按照合同约定支付利息，合计 5 年应支付利息46,039,040.00元，A企业账上做 借：银行存款 300,000,000.00 借：未确认融资费用 46,039,040.00 贷：
长期应付款 346,039,040.00 ，另外发生手续费 1000 万元，直接一次性记入财务费用：借：财务费用 10,000,000.00 贷：银行存款 10,000,000.00 每年按照合同约定支付的利息时（假如第一年支付本金 6000 万元 利息 820 万元)：借：财务费用8,200,000.00 贷：未确认融资费用8,200,000.00 借：长期应付款 68,200,000.00 贷：银行存款 68,200,000.00，请问这样处理是否合理，如不合理，可否列出正确的分录。

回答人：chenyiwei
按照以资产为抵押的借款处理，需编制实际利率法下的摊销表。另外手续费应计入“长期应付款——利息调整”。具体计算方法在本版面上已有很多讨论，请自行搜索。